Minutes et répertoires du notaire Charles Louis BÉVILLE, 4 juillet 1807 - 6 janvier 1813 (étude XXXVI)
Archives nationales
Minutes et répertoires du notaire Charles Louis BÉVILLE (étude XXXVI)
4 juillet 1807 - 6 janvier 1813
MC/ET/XXXVI/656 - MC/ET/XXXVI/668, MC/RE/XXXVI/9
Etude XXXVI; Béville, Charles-Louis
Archives nationales de France
Minutes et répertoires: la loi 2008-696 du 15 juillet 2008 relative aux archives a fixé à 75 ans à compter de la date de l'acte, ou à 25 ans à compter de la date du décès de l'intéressé si ce délai est plus bref, le délai de communication des minutes et répertoires des notaires; ce délai est porté à 100 ans à compter de la date de l'acte si le document se rapporte à un mineur (code du Patrimoine, articles L213-2, 4e d et 5e).
Autres documents de l'étude (dossiers de clients, comptabilité...): s'agissant d'archives privées, ces documents sont communicables selon les modalités fixées par le déposant ou le donateur.
Certains documents ne sont pas accessibles en raison de leur mauvais état de conservation.
Versement
Accès aux instruments de recherche de tous les notaires de l’étude XXXVI
Archives de l'étude XXXVI
- Minutes de Charles Louis BÉVILLE, 4 juillet 1807 - 6 janvier 1813; MC/ET/XXXVI/656 - MC/ET/XXXVI/668
  - Minutes. 1807, 4 juillet - 1807, décembre, 4 juillet 1807 - décembre 1807; MC/ET/XXXVI/656
    Informations concernant le classement:
    Le niveau inférieur de description, quand il existe, correspond aux minutes d'actes. Toutes les minutes ne sont pas forcément décrites une à une. Les descriptions de ces minutes sont plus ou moins détaillées.
  - Minutes. 1808, janvier - 1808, juin, janvier 1808 - juin 1808; MC/ET/XXXVI/657
  - Minutes. 1808, juillet - 1808, décembre, juillet 1808 - décembre 1808; MC/ET/XXXVI/658
  - Minutes. 1809, janvier - 1809, avril, janvier 1809 - avril 1809; MC/ET/XXXVI/659
  - Minutes. 1809, mai - 1809, août, mai 1809 - août 1809; MC/ET/XXXVI/660
  - Minutes. 1809, septembre - 1809, décembre, septembre 1809 - décembre 1809; MC/ET/XXXVI/661
    - Inventaire après décès de Marie Adélaïde Lapérière, épouse de Denis Charles François Bonnomet, notaire., 29 septembre 1809 - 12 octobre 1809; MC/ET/XXXVI/661
      Origine de l'information:
      Philippe Bertholet, Études et notaires parisiens en 1803, Paris Association des notaires du Châtelet, 2004 [594 actes] (voir contexte dans le Plan d’orientation général - Notaires de Paris, guides thématiques du Minutier).
      Date de création de la notice: 2006
      inventaire après décès; Bonnomet, Denis Charles François; Lapérière, Marie Adélaïde; notaire
  - Minutes. 1810, janvier - 1810, mai, janvier 1810 - mai 1810; MC/ET/XXXVI/662
  - Minutes. 1810, juin - 1810, décembre, juin 1810 - décembre 1810; MC/ET/XXXVI/663
  - Minutes. 1811, janvier - 1811, juin, janvier 1811 - juin 1811; MC/ET/XXXVI/664
  - Minutes. 1811, juillet - 1811, décembre, juillet 1811 - décembre 1811; MC/ET/XXXVI/665
  - Minutes. 1812, janvier - 1812, mai, janvier 1812 - mai 1812; MC/ET/XXXVI/666
  - Minutes. 1812, juin - 1812, septembre, juin 1812 - septembre 1812; MC/ET/XXXVI/667
  - Minutes. 1812, octobre - 1813, 6 janvier, octobre 1812 - 6 janvier 1813; MC/ET/XXXVI/668
- Répertoire(s) de Charles Louis BÉVILLE, 24 septembre 1802 - 6 janvier 1813; MC/RE/XXXVI/9
  - Répertoire. an XI, vendémiaire - 1813, 6 janvier, 2 vendémiaire an XI (24 septembre 1802) - 6 janvier 1813; MC/RE/XXXVI/9
    Informations complémentaires:
    Répertoire des notaires Denis-Charles Bonnomet (2 vendémiaire an XI (24 septembre 1802)- 30 juin 1807), Charles-Louis Beville (4 juillet 1807-6 janvier 1813).
    Informations concernant le classement et la cotation:
    Le niveau inférieur de description, quand il existe, correspond aux mentions d'actes contenues dans le répertoire. Parmi celles-ci, certaines peuvent y être décrites, de manière plus ou moins détaillée. Pour consulter l'acte proprement dit, il convient de rechercher la cote au niveau des articles (registre ou liasse) des minutes du notaire (cote de type 'MC/ET').
    - Inventaire après décès: Bouton, Jeanne-Louise. Pepin, Brice-Claude (épouse). Montmartre., 19 octobre 1807
      Mention dans le répertoire du notaire coté:
      MC/RE/XXXVI/9
      Informations concernant le classement et la cotation du document:
      Attention: la cote de répertoire (de type 'MC/RE') ne permet pas de consulter la minute de l'acte. ll convient de rechercher la cote de la minute (de type 'MC/ET') au niveau des articles (registre ou liasse) de minutes du notaire.
      L'accès aux images numérisées des pages du répertoire se fait au niveau de description supérieur (' Répertoire du notaire '), rubrique ' Consulter les archives numérisées associées'.
      Base Miriad 2 des inventaires après décès, 1801-1850, par Thierry Boudignon, avec le concours de Marie-France Nivet et du personnel du Minutier central, 1995-2012 (base de données migrée: voir contexte dans le Plan d’orientation général - Notaires de Paris, guides thématiques du Minutier).
      Date de révision: 2011
      Date de création de la notice: 2004
      inventaire après décès; Montmartre (ancienne commune); Bouton, Jeanne-Louise; Pepin, Brice-Claude
    - Inventaire après décès: Boursier, Marie-Madeleine-Scholastique. Chamont, Pierre (veuve)., 9 février 1808
      inventaire après décès; Boursier, Marie-Madeleine-Scholastique; Chamont, Pierre
    - Inventaire après décès: Defaye, François-Suzanne., 17 mars 1808
      inventaire après décès; Defaye, François-Suzanne
    - Inventaire après décès: Chastaing, Jean-Pierre., 28 mai 1808
      inventaire après décès; Chastaing, Jean-Pierre
    - Inventaire après décès: Poichot, Jean-Baptiste-Louis. Jean de-l'Epine (rue), n° 6., 28 février 1809
      inventaire après décès; Jean-de-l'Epine (rue); Poichot, Jean-Baptiste-Louis
    - Inventaire après décès: Lafond, Pierre., 24 avril 1809
      inventaire après décès; Lafond, Pierre
    - Inventaire après décès: Lapierre, Marie-Adélaïde. Bonnomet, Denis-Charles-François (épouse). Neuve des-Mathurins (rue), n° 23., 29 septembre 1809
      inventaire après décès; Neuve-des-Mathurins (rue); Lapierre, Marie-Adélaïde; Bonnomet, Denis-Charles-François
    - Supplément à l'inventaire après décès de Elisabeth-Rose Renard, veuve de Charles Bonnomet, décédée à Limeil, département de Seine & Oise., 12 octobre 1809
      inventaire après décès; Limeil-Brévannes (Val-de-Marne); Renard, Elisabeth-Rose; Bonnomet, Charles
    - Inventaire après décès: Hebert, Jeanne. Dupont, François (veuve). Marivaux (rue de), n° 9., 26 février 1810
      inventaire après décès; Marivaux (rue); Hebert, Jeanne; Dupont, François
    - Inventaire après décès: Bonal, Catherine-Françoise. Pechpeyron de Beaucaire, Louis-Georges de (veuve). Canivet (rue du), n° 3., 26 mars 1810
      inventaire après décès; Canivet (rue du); Bonal, Catherine-Françoise; Pechpeyron de Beaucaire, Louis-Georges de
    - Inventaire après décès: Garren, Jean-Joseph. Saint-Honoré (cloître), hôtel de Nantes., 18 avril 1810
      inventaire après décès; Carrousel (place du); Saint-Honoré (cloître); Garren, Jean Joseph
    - Société pour la fabrication de faïence., 22 juin 1810
      Actes signalés par Thierry Boudignon, 2003-2012 (base de données migrée: voir contexte dans le Plan d’orientation général - Notaires de Paris, guides thématiques du Minutier).
      Date de révision: 2010
      acte de société; porcelainier
    - Inventaire des biens dépendant de la communauté entre Pierre Menard et Marie Bellangé, sa veuve, demeurant rue du Four-Saint-Honoré, n° 45., 28 janvier 1811
      inventaire après décès; Four-Saint-Honoré (rue du); Menard, Pierre; Bellangé, Marie
    - Inventaire après décès: Courroye, Marie-Thérèse. Fleurot, Jean-Louis-Charles (épouse). Blanche de-Castille (rue), n° 69., 30 avril 1811
      inventaire après décès; Blanche-de-Castille (rue); Courroye, Marie-Thérèse; Fleurot, Jean-Louis-Charles
    - Inventaire après décès: Moquet, Marie-Emilie. Gilot, Pierre-Marie (épouse). Faubourg-Saint-Denis (rue du), n° 12., 1er mai 1811
      inventaire après décès; Faubourg-Saint-Denis (rue du); Moquet, Marie-Emilie; Gilot, Pierre-Marie
    - Inventaire après décès: Blondel, Isidore. Chemin de-Gentilly (rue du), n° 12., 29 juin 1811
      inventaire après décès; Chemin-qui-Va-à-Gentilly (rue du); Blondel, Isidore
    - Inventaire après décès: Callery, Jean-Antoine. Caire (rue du), n° 11., 13 décembre 1811
      inventaire après décès; Caire (rue du); Callery, Jean-Antoine
    - Inventaire après décès: Tombe, Charles-Bernard. Greneta (rue), n° 25., 21 décembre 1811
      inventaire après décès; Greneta (rue); Tombe, Charles-Bernard
    - Projet d'établissement d'une société anonyme proposée par François Jean Beaudouin, rue du Pot-de-Fer Saint-Sulpice, n° 14, pour l'impression et la publication d'un nouveau dictionnaire encyclopédique et historique connu autrefois sous le nom de Grand Dictionnaire de Moreri., 28 mars 1812
      acte de société; Beaudouin, François Jean; imprimeur; éditeur
    - Inventaire après décès: Henry, Jean-François. Faubourg-Saint-Martin (rue du), n° 20., 16 avril 1812
      inventaire après décès; Faubourg-Saint-Martin (rue du); Henry, Jean-François
    - Inventaire après décès de Louise Butot-Georgeat dite Florigny, Louise. Marivaux (rue de), n° 9., 9 juin 1812
      inventaire après décès; Marivaux (rue); Butot-Georgeat dite Florigny, Louise; Florigny (Louise Butot Georgeat dite)
    - Inventaire après décès: Varillon, Françoise. Faubourg-Poissonnière (rue du), n° 20., 3 juillet 1812
      inventaire après décès; Faubourg-Poissonnière (rue du); Varillon, Françoise
    - Inventaire après décès: Murat, Antoine. joaillier (marchand). Cimetière-Saint-Nicolas (rue du), n° 9., 8 août 1812
      inventaire après décès; Cimetière-Saint-Nicolas (rue du); Murat, Antoine; orfèvre
    - Inventaire après décès de Jean Louis Casaque, et de Marie Louise Deveaux, son épouse, Saint-Lazare (rue), n° 14., 23 novembre 1812
      inventaire après décès; Saint-Lazare (rue); Casaque, Jean-Louis; Deveaux, Marie Louise